【裁判字號】    98,上易,797
【裁判日期】    980402
【裁判案由】    竊盜
【裁判全文】
臺灣高等法院刑事判決                 98年度上易字第797號
上  訴  人    甲○○
即  被  告
              乙○○
上列上訴人即被告因竊盜案件，不服臺灣桃園地方法院九十七年
度審易字第一一一六號，中華民國九十七年十二月十九日第一審
判決（起訴案號：臺灣桃園地方法院檢察署九十七年度偵字第一
０六三四號），提起上訴，本院判決如下：
    主  文
上訴均駁回。
    理  由
一、依刑事訴訟法第三百五十條、第三百六十一條、第三百六十
    二條、第三百六十七條規定，不服地方法院之第一審判決而
    上訴者，須提出上訴書狀，並應敘述具體理由，為上訴必備
    之程式；其所提出之書狀未敘述上訴理由，或僅曾以言詞陳
    述上訴理由者，均應於上訴期間屆滿後二十日內補提理由書
    於第一審法院。第一審法院經形式審查，認逾期未補提上訴
    理由者，應定期間先命補正；逾期未補正者，為上訴不合法
    律上之程式，應以裁定駁回。倘已提出上訴理由，但所提非
    屬具體理由者，則由第二審法院以上訴不合法律上之程式，
    判決駁回。而所謂具體理由，必係依據卷內既有訴訟資料或
    提出新事證，指摘或表明第一審判決有何採證認事、用法或
    量刑等足以影響判決本旨之不當或違法，而構成應予撤銷之
    具體事由，始克當之（例如：依憑證據法則具體指出所採證
    據何以不具證據能力，或依憑卷證資料，明確指出所為證據
    證明力之判斷如何違背經驗、論理法則）；倘僅泛言原判決
    認定事實錯誤、違背法令、量刑失之過重或輕縱，而未依上
    揭意旨指出具體事由，即與第二審上訴制度旨在請求第二審
    法院撤銷、變更第一審不當或違法之判決，以實現個案救濟
    之立法目的不合（最高法院九十七年度台上字第八九二號判
    決參照）。
二、本案上訴人即被告乙○○於九十八年一月六日具狀提起上訴
    ，惟上訴狀未敘述上訴理由，僅稱上訴理由容後補呈然均未
    補提上訴理由，嗣經原審法院命於裁定送達後五日內補提上
    訴理由，該裁定於同年二月廿七日經上訴人同居之堂兄收受
    送達，此有原審法院送達証書一件在卷可稽，然迄未補正，
    揆諸前揭規定，是本案被告乙○○之上訴不合法律程式，乃
    不經言詞辯論，逕予駁回。
三、另上訴人即被告甲○○上訴意旨則以：本案上訴人係因酒後
    頭腦不清，應友人前往幫忙搬廢鐵，不知為竊盜行為，亦不
    知如何解釋，其有正當工作並匯錢繕養家庭，請給一次緩刑
    機會等語。然查，本案犯行業據上訴人於原審坦認不諱，並
    與同案共犯譚建國、乙○○供証一致，並遭當場查扣所竊贓
    物，乃事証明確。且上訴人甲○○本案係屬累犯，並經原審
    於判決事實理由載明，要無可能符緩刑之條件。是其上訴泛
    稱不知竊盜或請求緩刑，既未具體指摘原判決有何違法、不
    當，揆諸前揭說明，非屬具體上訴理由。其上訴亦不合法律
    上程式，亦不經言詞辯論程序，逕予駁回。
四、據上論斷，應依刑事訴訟法第三百六十七條前段、第三百七
    十二條，判決如主文。
中    華    民    國   九十八   年   四   月    二    日
                  刑事第四庭審判長法  官  陳筱珮
                                  法  官  周煙平
                                  法  官  陳玉雲
以上正本證明與原本無異。
不得上訴。
                                  書記官  陳思云
中    華    民    國    98    年    4     月    6     日


司法院資訊處製作；財團法人民間司法改革基金會備份。
